【裁判字號】    99,簡,2104
【裁判日期】    990318
【裁判案由】    竊盜
【裁判全文】
臺灣板橋地方法院刑事判決              99年度簡字第2104號
公  訴  人  臺灣板橋地方法院檢察署檢察官
被      告  丙○○
上列被告因竊盜案件，經檢察官提起公訴（98年度偵字第30879
號、98年度偵字第31606號），被告自白犯罪，本院認宜逕以簡
易判決處刑如下：
    主    文
丙○○竊盜，累犯，處拘役參拾日，如易科罰金，以新臺幣壹仟
元折算壹日。又竊盜，累犯，處有期徒刑參月，如易科罰金，以
新臺幣壹仟元折算壹日。又竊盜，累犯，處有期徒刑參月，如易
科罰金，以新臺幣壹仟元折算壹日。上開有期徒刑部分應執行有
期徒刑肆月，如易科罰金，以新臺幣壹仟元折算壹日。
    事    實
一、丙○○於(1)民國94年間因贓物案件，經本院以94年度簡字第
    4756號判決判處有期徒刑3 月確定。(2)於同年間因竊盜案件
    ，經本院以94年度簡字第5399號判決判處拘役40日，後經本
    院以95年度簡上字第7 號判決撤銷原判決，改判處有期徒刑
    2 年確定。(3)於同年間因贓物案件，經本院以95年度簡字第
    71號判決判處有期徒刑3 月確定。(4)於同年間因贓物案件，
    經本院以95年度簡字第4322號判決判處有期徒刑4 月確定。
    (3)、(4)經減刑為有期徒刑1 月又15日、2 月，與(2)經裁定應
    執行有期徒刑2 年2 月又15日確定，並與(1)接續執行，於96
    年1 月15日入監執行，至98年1 月10日縮短刑期假釋出監，
    至98年3 月28日保護管束期滿，假釋未經撤銷，以已執行論
    。仍不知悔改，意圖為自己不法所有之犯意，為下列竊盜犯
    行：
  (一)於98年11月5 日12時33分許，在臺北縣三重市○○○路346
    號「全家便利商店」內，徒手竊取該店內丁○○所管領之藥
    酒2 瓶、涼麵1 盒、鮭魚飯糰1 個（價值合計新臺幣184 元
    ），旋為丁○○發覺有異而將其攔下並報警處理而查獲。
  (二)於98年11月5 日23時26分許，在臺北縣三重市○○○路428
    巷58號前，因見停放該處甲○○所有之車牌號碼HUC-009 號
    機車鑰匙未取下，遂以該鑰匙發動機車電門而竊取之，得手
    後供己代步之用。
  (三)於98年11月11日22時30分許，在臺北縣三重市○○○路193
    巷5 號前，見乙○○將其所有之車牌號碼GDC-940 號重型機
    車停放在該處，遂以前開車牌號碼HUC-009 號機車鑰匙發動
    電門而竊取之，得手後供己代步之用。嗣於98年11月12日0
    時30分許，在臺北縣三重市○○街210 巷23弄口為警查獲，
    並扣得前開車牌號碼HUC-009 號機車鑰匙1 把。
二、案經丁○○、甲○○訴由臺北縣政府警察局三重分局報告臺
    灣板橋地方法院檢察署檢察官偵查後起訴。
    理    由
一、按檢察官依通常程序起訴，經被告自白犯罪，法院認為宜以
    簡易判決處刑者，得不經通常審判程序，逕以簡易判決處刑
    ，刑事訴訟法第449 條第2 項定有明文。本件被告對起訴之
    犯罪事實坦承不諱，本院認宜以簡易判決處刑，爰依首揭規
    定，不經通常審判程序，逕以簡易判決處刑，核先敘明。
二、上揭犯罪事實，業據被告丙○○於警詢及檢察官偵查中坦承
    不諱，並經證人丁○○、甲○○、乙○○於警詢中證述明確
    ，且有卷附扣押物品目錄表2 份、贓物認領保管單2 份、照
    片3 張、監視錄影翻拍照片7 張及扣案機車鑰匙1 把可資佐
    證，足認被告前開自白與事實相符，應堪採信。本件罪證明
    確，被告犯行均堪認定，應予論科。
三、核被告丙○○如犯罪事實欄一(一)、(二)、(三)之所為，均係犯刑
    法第320 條第1 項之竊盜罪。被告所犯前開3 件竊盜犯行，
    行竊之時、地不同，犯意個別、犯行客觀上彼此可分，復侵
    害不同被害人之財產法益，應分論併罰。再被告有如事實欄
    所示之論罪科刑及執行完畢情形，有臺灣高等法院被告前案
    紀錄表1 份附卷可稽，其於徒刑執行完畢後，5 年以內再故
    意犯本件有期徒刑以上之罪，為累犯，均應依刑法第47條第
    1 項之規定加重其刑。爰審酌被告前有竊盜、贓物等前科，
    素行不佳，正值青壯，不思以正途謀生，任意竊取他人財物
    ，所為非是，惟被告所竊之財物為食物、機車，價值非鉅，
    行竊未幾即為警查獲，被害人業已取回失物，所生損害非鉅
    ，並衡其智識程度、犯罪動機、目的、手段及犯後坦承犯行
    ，態度尚可等一切情狀，分別量處如主文所示之刑，並諭知
    易科罰金之折算標準，及就所處有期徒刑部分定其應執行刑
    後，諭知易科罰金之折算標準。又依被告所述，其係以甲○○所有之車牌號碼HUC-009 號機車鑰匙竊取乙○○所有車牌
    號碼GDC-940 號機車，故扣案其用以騎乘車牌號碼GDC-940
    號機車之鑰匙1 把應為前開甲○○所有之機車鑰匙，故該鑰
    匙雖為被告行竊所用之物，然非被告所有，爰不就此為沒收
    之諭知，附此敘明。
四、依刑事訴訟法第449 條第2 項、第3 項，刑法第320 條第1
    項、第47條第1 項、第51條第5 款、第41條第1 項前段，刑
    法施行法第1 條之1 第1 項、第2 項前段，逕以簡易判決處
    刑如主文。
五、如不服本判決，應於判決送達後10日內，向本院提出上訴狀
    ，上訴於本院合議庭。
中    華    民    國    99    年    3     月    18    日
                  刑事第十二庭  法  官  何燕蓉
上列正本證明與原本無異。
                                書記官  王元佑
中    華    民    國    99    年    3     月    18    日

司法院資訊處製作；財團法人民間司法改革基金會備份。
